

Jacopo Casanova

Junior Full Stack Developer

Appassionato di programmazione e orientato al problem solving.

Inizio il percorso formativo scolastico vedendo come spunto lavorativo il ristorante di famiglia. Dopo il diploma ed un'esperienza lavorativa nel campo maturo di non voler proseguire per quella strada e di costruire una carriera professionale che rispecchi le mie passioni.

Programmazione e musica sono sicuramente le due più grandi. La prima quella di cui desidererei farne un percorso lavorativo

Tech Skills

- HTML
- CSS
- Javascript
- Php
- MySQL
- React
- Node.js

Contatti

My Website



JacopoCasanova98



Jacopo Casanova



+39 3313921955



jacopocasanova12@gmail.com



Caponago (MB)

Altre info

- automunito e patente B
- 24 anni 1998

Formazione

- Master in Full Stack Development presso
 Start2Impact University | (2022-2023)
- (Percorso di formazione e Master con realizzazione di progetti pratici corretti da professionisti del settore)
- Diploma Alberghiero Istituto Vespucci (MI) | (2012-2017)

Esperienze Lavorative

- Web Master | (2021-2022)
 - gestionale e-commerce Wordpress

• Tecnico del suono | (2020-2022)

- Responsabile di magazzino | (2017- 2020)
 - Ristorante Spizzichi e Bocconi (MI)

Lingue

- <u>Inglese</u> fluente parlato e scritto
- Spagnolo fluente parlato e scritto